# 商业地产（企业准备长期持有，物业出租为目的）可否选择使用公允价值模式进行后续计量

提问人：tony868lamy 时间：2011-06-08 00:26:20
商业地产（企业准备长期持有，物业出租为目的）可否选择使用公允价值模式进行后续计量？
观点：
1 ）以赚取租金或赚取租金与资本增值兼有的投资性房地产，因其受益期较长，属于非流动资产，资产价值可以通过租赁政策来实现，其后续计量可以比照固定资产或无形资产的方法而采用成本模式；
2 ）以资本增值为目的的投资性房地产具有一般金融资产投资的性质，则可以采用公允价值模式进行后续计量，公允价值变动计入当期损益。

回答人：chenyiwei
符合投资性房地产定义并符合公允价值后续计量模式运用条件的，即可选择采用公允价值模式计量，即使管理层的意图是以出租为目的长期持有。

回答人：chenyiwei
回复 tony868lamy 的帖子
证监会会计部在会计部函[2008]50号中明确：“可供出售金融资产公允价值变动形成的利得和损失，除减值损失和外币货币性金融资产形成的汇兑差额外，应当直接计入所有者权益（其他资本公积）。在相关法律法规有明确规定前，上述计入其他资本公积的公允价值变动部分，暂不得用于转增股份；以公允价值计量的相关资产，其公允价值变动形成的收益，暂不得用于利润分配”。因此这部分公允价值变动损益形成的留存收益不得用于股利分配和转增股本。

回答人：chenyiwei
回复 tony868lamy 的帖子
公允价值计量本身就是资产负债表观的体现，其关注的重点是资产的期末计价。公允价值计量中，未来租金现值也是可使用的方法之一。随着时间的流逝，如果不考虑通货膨胀等导致租金上涨的因素，租金现值应当会逐年递减的。如果公允价值上升，则体现了对未来租金等回报增加的预期，因此也是合理的。

回答人：chenyiwei
回复 txmly 的帖子
对于证监会监管范围内的上市公司、IPO公司等具有约束力；其他企业可参照执行。

回答人：chenyiwei
回复 txmly 的帖子
你查找一下视野法规库，文号关键字为“会计部函”即可。

回答人：chenyiwei
回复 txmly 的帖子
很多“会计部函”应该是针对公司上报的个案请示的答复，可能涉及商业秘密或者不具有普遍意义，不便公开。